臺灣高等法院高雄分院刑事判決　　　　94年度上訴字第1173號
上　訴　人
即　被　告　乙○○
選任辯護人　洪千琪　律師
上列上訴人因殺人未遂案件，不服臺灣高雄地方法院94年度訴字
第152 號中華民國94年7 月28日第一審判決（起訴案號：臺灣高
雄地方法院檢察署93年度偵字第263 號），提起上訴，本院判決
如下：
    主  文
原判決撤銷。
乙○○共同傷害人之身體，因而致重傷，處有期徒刑參年。
    事  實
一、乙○○、甲○○（綽號「阿德」）同為林秉陞（綽號「文龍
    」）之朋友，緣於民國92年9 月24日凌晨，因林秉陞生日，
    乃於高雄市苓雅區○○○路205 號「享溫馨KTV 」2 樓79號
    包廂內設宴慶生，乙○○、甲○○分別受邀前往慶祝，及至
    同日凌晨5 時38分許，乙○○接獲王泓傑（原名王子龍，綽
    號「子龍」，另經檢察官偵辦中）來電，乙○○於電話中邀
    請王泓傑至「享溫馨KTV 」79號包廂內相聚，約半小時後即
    同日早上6 時10分許，王泓傑依約前至該包廂內與乙○○會
    面，席間，王泓傑因向甲○○敬酒遭拒，心生不滿，遂與乙
    ○○一同走出包廂，而甲○○則因欲尋找林秉陞、綽號「小
    鄧」等人（姓名年籍均不詳，已死亡），亦離開包廂，雙方
    於包廂外走廊碰面，即因包廂內敬酒問題而發生口角爭執，
    王泓傑竟臨時起意，手持類似折疊刀之小刀，作勢要捅甲○
    ○，俟經雙方友人趨前制止、勸架，雙方始不歡而散，未再
    生事端。事後，王泓傑因覺掃興，即與在場綽號「阿凱」之
    友人（為姓名年籍均不詳之成年人）下樓，而乙○○亦於包
    廂外稍作停留後，隨即下樓，並與王泓傑、「阿凱」等人在
    「享溫馨KTV 」大門外右側機車停放處會合聊天；而甲○○
    亦因發覺情況有異，於進入包廂取出皮包後，旋邀約女友劉
    美君、友人李俊賢（綽號「阿賢」）及「小鄧」一同離去，
    「小鄧」下樓後即先行開車離去，甲○○、劉美君則於大門
    外右側等候李俊賢駕車搭載，嗣於候車期間即同日早上6 時
    30分許，乙○○、王泓傑、「阿凱」見甲○○步出KTV 門外
    ，竟共同基於傷害人身體之犯意，且客觀上能預見以刀刺向
    人體背部，將有可能使人因胸椎穿刺傷合併脊椎損傷，致受
    有雙下肢癱瘓之重傷害結果，乃趨前與甲○○再起爭執，先
    由乙○○出拳毆打甲○○頭部，再由「阿凱」出拳毆打甲○
    ○臉部，俟該二拳均因甲○○以手擋住或閃躲而未命中後，
    乙○○復以腳踢甲○○左邊腰部，而王泓傑除以腳踢甲○○
    腿部外，再緊接持類似折疊刀之小刀往甲○○背部刺去，致
    甲○○因胸椎穿刺傷合併脊椎損傷，而受有雙下肢癱瘓之重
    傷害。嗣因甲○○指訴遭乙○○毆打，經警循線查獲上情。
二、案經甲○○訴由高雄市政府警察局苓雅分局報告臺灣高雄地
    方法院檢察署檢察官偵查起訴。
    理  由
壹、證據能力部分：
  (一)按證人、鑑定人依法應具結而未具結者，其證言或鑑定意見
    ，不得作為證據，刑事訴訟法第158 條之3 定有明文。是被
    告以外之人於偵查中向檢察官所為之陳述，仍應依法具結，
    始有證據能力。又告訴人之指訴如係就與待證事實有重要關
    係之親身知覺、體驗事實陳述時，即居於證人之地位，自應
    依同法第186 條第1 項規定命其具結，使告訴人知悉其有據
    實陳述之義務，以擔保其證言之真實性，該供述證據始具證
    據能力，如未踐行人證之法定調查程序，依法自不得作為證
    據（最高法院94年度臺上字第1001號、94年度臺上字第1644
    號等判決意旨參照）。本件告訴人甲○○於偵查中及原審94
    年2 月2 日準備程序中之陳述，均未經具結，依前開說明，
    均不得作為證據。另告訴人甲○○、黃昱昇於警詢時之陳述
    ，本屬被告以外之人於審判外之陳述，屬傳聞證據，且經核
    與其2 人於審理時之證述情節大致相符，不符合刑事訴訟法
    第159 條之2 規定，故其等2 人警詢時之陳述，亦不具有證
    據能力。
  (二)按被告以外之人（包括證人、鑑定人、告訴人、被害人及共
    同被告等）於檢察事務官、司法警察官或司法警察調查中所
    為之陳述，與審判中不符時，其先前之陳述具有較可信之特
    別情況，且為證明犯罪事實存否所必要者，得為證據，刑事
    訴訟法第159 條之2 定有明文。所謂「前後陳述不符」之要
    件，應就前後階段之陳述進行整體判斷，以決定其間是否具
    有實質性差異，惟無須針對全部陳述作比較，陳述之一部分
    有不符，亦屬之。而所謂「較可信之特別情況」之情形，亦
    應就前後陳述時之各種外部情況進行比較，以資決定何者外
    部情況具有可信性。若陳述係在特別可信之情況下所為，則
    虛偽陳述之危險性即不高，雖係審判外陳述，或未經被告反
    對詰問，仍得承認其有證據能力。本件證人劉美君於警詢時
    及本院審理時就被告與被害人甲○○雙方於第一次在包廂外
    走廊衝突過程中，被告與友人即證人王泓傑是否有持類似折
    疊刀之小刀抵住被害人一情，前後供述並不相符，本院審酌
    證人劉美君於本院審理時並未爭執其警詢時之陳述係受他人
    強暴、脅迫等外力影響，是其警詢中陳述應係於自由意思情
    況下，本諸真意所為陳述，具有任意性，客觀上具有較可信
    之特別情況，且為證明犯罪事實存否所必要，依上揭規定，
    其於警詢中之證言，自有證據能力。至該證據具有證據能力
    後，其證據力之強弱問題，仍待法院綜合全辯論意旨及調查
    證據所得，依法認定之。
  (三)按被告以外之人於偵查中向檢察官所為陳述，除顯有不可信
    之情況者外，得為證據，同法第159 條之1 第2 項定有明文
    。偵查中對被告以外之人（包括證人、鑑定人、告訴人、被
    害人及共同被告等）所為之偵查筆錄，或被告以外之人向檢
    察官所提之書面陳述，性質上均屬傳聞證據。惟現階段刑事
    訴訟法規定檢察官代表國家偵查犯罪、實施公訴，依法其有
    訊問被告、證人及鑑定人之權，證人、鑑定人且須具結，而
    實務運作時，檢察官偵查中向被告以外之人所取得之陳述，
    原則上均能遵守法律規定，不致違法取供，其可信度極高，
    職是，被告以外之人前於偵查中已具結而為證述，除反對該
    項供述得具有證據能力之一方，已釋明「顯有不可信之情況
    」之理由外，不宜以該證人未能於審判中接受他造之反對詰
    問為由，即遽指該證人於偵查中之陳述不具證據能力。證人
    劉美君、李俊賢、林秉陞、黃昱昇4 人於偵查中之供述，均
    已依法具結，且其等未曾提及檢察官在偵查時有不法取供之
    情形，而反對證人劉美君之偵訊筆錄得具有證據能力之被告
    及辯護人，亦未釋明上開供述有顯不可信之情況；另對於其
    他3 人偵查中之供述則未表示異議，是依上說明，其等4 人
    於偵查中之證言自均具有證據能力。
貳、論罪科刑之依據：
一、訊據上訴人即被告乙○○（下稱被告）否認有何傷害致重傷
    害犯行，辯稱：甲○○、王泓傑酒後於2 樓包廂外發生爭執
    時，伊係在場勸架，當時並未有人拿刀子出來；之後王泓傑
    、「阿凱」下樓後，伊亦隨即下樓，而甲○○一群人下樓後
    ，王泓傑與甲○○又打起來，甲○○受傷後，伊見到王泓傑
    將刀子拿在手上，伊未持刀毆打甲○○等語。
二、經查：
  (一)民國92年9 月24日凌晨，林秉陞於高雄市苓雅區○○○路20
    5 號「享溫馨KTV 」2 樓79號包廂內設宴慶生，被告及甲○
    ○分別受邀前往慶祝，及至同日早上6 時10分許，王泓傑經
    被告之請，前往該包廂內與被告會面，席間，王泓傑因向甲
    ○○敬酒遭拒，心生不滿，遂與被告一同走出包廂，而甲○
    ○則因欲尋找林秉陞、綽號「小鄧」等人，亦離開包廂，雙
    方於包廂外走廊碰面，即因包廂內敬酒問題而發生口角爭執
    ，俟經雙方友人趨前制止、勸架，雙方始不歡而散，未再生
    事端等情，此乃被告於原審所不爭執之事項（見原審卷第33
    頁），並經被害人即證人甲○○於原審指述明確，經核與證
    人劉美君於偵訊及本院審理時、李俊賢於偵訊中、王泓傑於
    原審、林秉陞於偵訊及原審審理中證述相符，此部分之事實
    ，堪以認定。又在包廂外雙方因敬酒問題發生口角爭執過程
    中，王泓傑進而手持類似折疊刀之小刀作勢要捅甲○○之情
    ，除經被害人甲○○指述歷歷外，並經證人劉美君於偵訊時
    證述：後來他們出去外頭，看見子龍（即王泓傑，筆錄誤載
    為之龍）亮出刀子... 之語（偵查卷第26頁）；證人李俊賢
    於偵訊時證稱：在（包廂）外頭，看見子龍（即王泓傑）亮
    出刀子，類似要捅甲○○等語（詳偵查卷第26頁）明確，經
    核彼等供述情節相符，被害人所為指述，尚非無據。被告辯
    稱當時並無人拿刀出來云云，證人王泓傑於原審亦證陳：伊
    與被告並沒有攜帶折疊刀之語（原審卷第85頁），惟因證人
    王泓傑亦是本案共同涉案之人，其所言難脫卸責及迴護被告
    之嫌，自不足作為有利於被告之證據。證人王泓傑於前揭爭
    執過程中，確有手持小刀作勢要捅被害人之舉，亦可認定。
    證人林秉陞於原審審理中雖證稱：在包廂外面門口，係「阿
    凱」與甲○○發生拉扯，「阿凱」拉甲○○衣領等語（原審
    卷第106 頁），惟查證人林秉陞於偵查中已證陳：包廂外看
    見子龍（即王泓傑）與甲○○在爭吵等語（偵查卷第27 頁
    ），前後所述並不一致。況證人林秉陞於原審另證述：「阿
    凱」並不是我們包廂內之人等語（原審卷第106 頁），足見
    雙方於包廂外發生爭執係緣起於王泓傑於包廂內向甲○○敬
    酒遭拒，本與「阿凱」無關，如被告、王泓傑無意惹起紛爭
    ，「阿凱」身為第三者，衡情應無出面與甲○○發生爭執之
    必要，是證人林秉陞前開證述，應係迴護被告、證人王泓傑
    之詞，本院不予採認。
  (二)又雙方於包廂外發生爭執後，王泓傑因覺掃興，即與綽號「
    阿凱」之友人下樓，被告於包廂外稍作停留後，亦下樓與王
    泓傑、「阿凱」等人在「享溫馨KTV 」大門外右側機車停放
    處會合聊天；另甲○○因發覺情況有異，亦邀約證人劉美君
    、李俊賢；「小鄧」等人離去，「小鄧」開車先行離去，甲
    ○○、劉美君則於大門外右側等候李俊賢駕車搭載，此時，
    被告、王泓傑、「阿凱」見甲○○走出大門，即趨前，先由
    被告出拳毆打甲○○頭部，再由「阿凱」出拳毆打甲○○臉
    部，俟該二拳均因甲○○以手擋住或閃躲而未命中後，被告
    復以腳踢甲○○左邊腰部，而王泓傑則以腳踢甲○○腿部，
    之後甲○○背部遭類似折疊刀之小刀刺傷，致甲○○因胸椎
    穿刺傷合併脊椎損傷，而受有雙下肢癱瘓之重傷害等情，亦
    經被害人甲○○證述綦詳，並經證人劉美君於警詢中陳稱：
    之後伊與甲○○走到大門右側等李俊賢開車搭載我時，就見
    到被告、子龍（即王泓傑）及「阿凱」3 人坐在機車上，渠
    3 人就走向甲○○，不知說什麼就打起來，該3 人出手毆打
    甲○○等語（警卷(一)第15頁）；於偵查中證稱：伊與甲○○
    走下去（即大門右側）時，看見被告、子龍（即王泓傑）等
    人在機車旁，渠見甲○○走過去，就動手打他，子龍（即王
    泓傑）傷他，被告則踢他、打他等語（偵查卷第26頁）。證
    人王泓傑於原審審理中證陳：「阿凱」打甲○○臉部1 下後
    ，伊就毆打甲○○，踢甲○○大腿正面1 下等語（原審卷第
    86頁）。證人馮登為於原審審理中證述：案發時，伊站在大
    廳階梯下方，離現場5 至10公尺，當時被告、王泓傑與甲○
    ○發生爭執，渠對甲○○有手腳之動作等語（原審卷第92頁
    ）。證人伍國隆於原審審理中證陳：當時站在門外，離衝突
    地點約5 、6 個人遠，就見到3 、4 人打甲○○，除王泓傑
    打甲○○外，被告亦以拳頭及腳毆打甲○○等語（原審卷第
    96 頁）。 證人林秉陞於原審審理中證述：伊送甲○○離去
    時，見到「阿凱」、王泓傑打甲○○等語（原審卷第107 頁
    ）。復有長庚紀念醫院92年10月2 日診斷證明書附警卷可參
    （警卷(二)第13頁）。被告雖辯陳：當時係勸架，未毆打甲○
    ○云云，證人王泓傑於原審亦附和其詞，證陳：被告未以手
    或腳傷甲○○，伊衝上前毆打時，被告曾抱住伊，不讓其毆
    打甲○○等語（原審卷第85頁）；證人林秉陞於原審亦證述
    ：伊確定被告並未打人等語（原審卷第110 頁），證人即「
    享溫馨KTV 」員工黃昱昇亦於原審證陳：發生衝突時，被告
    未參與打架，被告在機車旁講電話等語（原審卷第101 頁）
    ，證人劉美君於本院審理時亦改稱：被告在旁勸架之詞。惟
    查：被告於警詢中已陳稱：當時伊有意思要打甲○○等語（
    警卷(一)第8 頁），顯見被告當時對甲○○行徑亦頗為氣憤。
    而證人林秉陞於偵查中已陳稱：案發時，伊未注意被告在何
    處、毆打甲○○時，被告並未勸架等語（偵查卷第28頁），
    顯與其前揭證述內容相左；證人黃昱昇於偵查中亦證陳：伊
    未目睹打架情形（偵查卷第24頁），是證人黃昱陞於93年4
    月9日 檢察官前接受訊問時，既已無法記憶陳述未目擊案發
    經過，何以於事隔1 年3 月後，於原審審理中清楚證述被告
    並未參與打架之情，顯有違常情；另證人劉美君於警詢及偵
    訊時已陳明被告有出手毆打被害人之情（供述內容如前），
    經核與其他證人及被害人之指述情節相符，是其警詢及偵訊
    時之供述應屬實情。綜此論述，證人劉美君、林秉陞、黃昱
    昇於審理中所為前揭之證詞，實難採為被告有利之證據。被
    告、證人王泓傑關於勸架之辯詞，顯不足採信。
  (三)據被告於警詢時供陳：王泓傑騎機車離開現場時，見到王泓
    傑將1 把類似蝴蝶刀放在他所穿褲子右邊口袋內、是綽號子
    龍（即王泓傑）刺傷被害人甲○○等語（詳警卷(一)第8 、9
    頁），於偵訊時陳稱：被害人的傷勢王泓傑刺傷的、有看見
    王泓傑手拿1 把小刀之語（偵查卷第25頁），於原審中陳稱
    ：有看到王泓傑把刀子拿在手上之語（原審卷第18頁），及
    證人劉美君於警詢中證稱：伊見到王泓傑手持刀子上有血跡
    ，並由王泓傑將刀子帶走等語（警卷(一)第15頁），於偵查中
    證稱：王泓傑持刀子出來之語（偵查卷第27頁），於本院審
    理時亦證述：看到子龍（即王泓傑）手拿1 把刀在滴血之語
    ，綜合以觀，已可證明被害人背部之刀傷應是證人王泓傑所
    為無疑。雖證人王泓傑於原審審理中否認上情，陳稱：「阿
    凱」打1 拳，伊即上前毆打甲○○，「阿凱」就繞到後面，
    拿出刀子刺傷甲○○，伊就將刀子搶下，嗣甲○○坐下來後
    ，「阿凱」就將刀子搶走，並離開現場云云（原審卷第85頁
    ）；而證人馮登為於原審審理中亦證陳：伊見到1 人拿刀離
    開，該人並非被告、王泓傑等語（原審卷第91頁）；證人伍
    國隆於原審審理中證述：被告、王泓傑毆打甲○○時，另1
    人持刀刺甲○○，接著王泓傑就將刀子搶下等語（原審卷第
    98 頁）； 證人林秉陞於原審審理中結證：伊見到「阿凱」
    前從正面再從後面毆打甲○○，甲○○爬起來後，「阿凱」
    又繼續打，之後「阿凱」把刀放在身後，從伊後方跑開等語
    （原審卷第107 頁、第108 頁）。惟參酌證人王泓傑另證陳
    ：搶下刀子之原因，係不想讓「阿凱」刺甲○○等語（原審
    卷第87頁），然被害人甲○○被刺倒地後，即無任何毆打行
    為，亦經證人王泓傑於原審供述在卷，並經證人甲○○、林
    秉陞於原審證述明確（原審卷第80頁、第89頁、第111 頁）
    ，則在毆打行為已停止下，「阿凱」既無繼續刺傷甲○○之
    行為，王泓傑實無必要搶下「阿凱」手中之刀子，且若懷疑
    「阿凱」有繼續刺傷甲○○之意思，衡情亦無於搶下刀子後
    ，再任由「阿凱」搶回刀子，徒增甲○○繼續被刺傷之危險
    ；況證人王泓傑如於「阿凱」毆打甲○○1 拳後，隨即上前
    毆打甲○○，則「阿凱」持刀繞到後面刺傷甲○○背部之同
    時，王泓傑正與甲○○互毆中，如何即時搶下「阿凱」手中
    之刀子，是證人王泓傑前開所辯，實與常情不符，不足為採
    。而由上論敘說明，益顯證人馮登為、伍國隆、林秉陞前開
    證詞，要屬迴護王泓傑之詞，亦不足採。
  (四)至被害人甲○○一再指稱：被告當時亦有持小刀抵住其脖子
    云云，證人劉美君於警詢、偵訊時亦為相同之證述，惟查：
    證人劉美君於本院審理時證稱：當時並沒有看到被告拿刀子
    出來之語，並陳稱：當時場面很亂，是到醫院時，甲○○跟
    我說的之語，雖與其警詢、偵訊時之供述情節不符，惟參酌
    證人李俊賢於偵訊時證稱：未看見甲○○被他人持刀架脖子
    ，是後來甲○○轉知之語（偵查卷第26頁），經核與證人劉
    美君於本院所為證述內容相符，已可佐證證人劉美君於本院
    所述上情，並非無據，另佐以被害人甲○○被刺受傷後，是
    由證人李俊賢開車，證人劉美君陪同送醫，及證人劉美君當
    時是被害人之女友，證人李俊賢是與被害人同往KTV 等情，
    足見證人李俊賢於偵訊時；證人劉美君於本院所述上情，顯
    然有據，並非事後翻異、迴護被告之詞，堪可採認。是綜此
    2 位證人前揭供述，既知證人劉美君、李俊賢是事後經由被
    害人之轉述，始於警詢或偵查中陳述被告當時有持刀抵住被
    害人脖子之情，足見證人此部分供述並非其2 人親身見聞之
    經歷，乃屬傳聞，不足作為被害人前揭指述之佐證，故尚難
    僅憑被害人一人片面之指述，遽為不利於被告之認定。
  (五)按殺人未遂與傷害之區別，即在下手加害時有殺意為斷。至
    受傷處所是否致命部位，及傷痕之多寡，輕重如何，僅足供
    認定有無殺意之參考，原不能為區別殺人未遂與傷害之絕對
    標準。本件被告、「阿凱」僅係徒手毆打甲○○，並未持利
    器為之，而證人王泓傑雖以類似摺疊刀之利器刺向甲○○背
    部，致甲○○受有胸椎穿刺傷合併脊椎損傷，惟證人王泓傑
    行刺1 刀後，因見甲○○倒地，即未再繼續行刺，且所持係
    類似摺疊刀之小刀，刀刃不長，往背部行刺之致命可能性不
    高，足認其僅係不滿向甲○○敬酒遭拒，欲教訓甲○○，藉
    以討回顏面，應係出於傷害之犯意，否則其於行刺後，見甲
    ○○倒地不起，當應繼續行刺，以滿足殺意，故尚難認其有
    殺人之犯意。
  (六)刑法第277 條第2 項傷害致重傷之加重結果規定，以重傷害
    結果發生之預見可能，重傷害之結果與傷害行為之因果關係
    ，為其成立要件，倘加重結果係由共同傷害所致，則無論重
    傷係何人所傷，或孰為下手之人，於共同正犯間均應同負全
    部之責。查甲○○因胸椎穿刺傷合併脊椎損傷，致雙下肢癱
    瘓，目前雙下肢仍有顯著運動及感覺功能障礙，需持助行器
    才能行走，同時合併有大小便控制功能障礙，屬中樞神經系
    統損傷，其未來痊癒可能性極低，需長時間復建及藥物治療
    ，有阮綜合醫院94年3 月25日阮醫教字第0940000151號函附
    本院卷可參（原審卷第44頁）；而信望愛復建科診所復函覆
    認為：病患受傷至今，照病患所述約1 年餘，目前下肢仍癱
    瘓無力（左下肢尤甚）及感覺功能異常（右下肢尤甚），其
    主要問題在於兩下肢無法以正常步態行走，且因脊髓損傷之
    故，兩下肢肌肉張力增強，影響步態及姿態極劇，依據此種
    病歷一般醫療經驗，此類運動及感覺功能喪失、異常之情形
    ，完全痊癒之可能微乎其微，亦有該診所傳真函可稽（原審
    卷第45頁）。因甲○○受有胸椎穿刺傷合併脊椎損傷，致雙
    下肢癱瘓，目前雙下肢仍有顯著運動及感覺功能障礙，未來
    痊癒可能性極低，堪認符合刑法第10條第4 項第6 款之重大
    不治之傷害，應屬重傷害甚明。另依一般人之觀念，以刀刺
    向背部，將有可能使人因胸椎穿刺傷合併脊椎損傷，致受有
    雙下肢癱瘓之重傷害結果，應屬客觀上所能預見之事實。本
    件被告於第一次在包廂外與被害人徐家與衝突過程中，既
    已目睹王泓傑手持類似折疊刀之小刀作勢要捅被害人之情，
    衡情應已知情王泓傑身上攜帶有類似折疊刀之小刀，竟仍與
    王泓傑、「阿凱」共同基於傷害之犯意，趨前共同毆打甲○
    ○，並由王泓傑持類似折疊刀之小刀往甲○○背部刺去，致
    甲○○因胸椎穿刺傷合併脊椎損傷，受有雙下肢癱瘓之重傷
    害，則客觀上，被告應有重傷害加重結果發生之預見可能，
    且此重傷害之加重結果乃係共犯王泓傑持刀刺傷行為所致，
    二者間具有相當之因果關係，依首揭說明，被告對此加重結
    果自應負全部之刑責。辯護人認被告並未預見王泓傑將持刀
    傷害甲○○，該持刀傷害行為既在謀議之範圍外，依共犯過
    剩理論，被告縱成立犯罪，亦僅應成立普通傷害罪，容有誤
    會。
  (七)綜上所述，被告前開所辯，係屬卸責之詞，不足採信。本件
    事證明確，被告共同傷害致重傷之犯行，堪以認定。
三、核被告所為，係犯刑法第277 條第2 項後段之傷害致重傷罪
    。公訴人認被告係成立殺人未遂罪，容有誤會（理由已詳敘
    如前），惟其基本社會事實同一，本院自得予以審理，並依
    法變更起訴法條。又被告與王泓傑、「阿凱」就上開犯行，
    既有傷害之犯意聯絡，且重傷害之重結果亦由共同傷害所致
    ，則無論重傷係何人所傷，或孰為下手之人，自屬共同正犯
    。
四、原審據以論處被告罪刑，固非無見；惟查：除據被害人之片
    面指述外，並無積極證據足以證明被告於第一次雙方衝突過
    程中曾持刀抵住被害人之脖子之情，已詳述理由如前，原判
    決仍為如是認定，顯有未洽。被告上訴意旨否認犯罪，指摘
    原判決不當，為無理由，惟原判決既有上述事實認定之瑕疵
    ，自應由本院將原判決撤銷改判。審酌被告遇有糾紛，不思
    以正當管道尋求解決，竟逞強鬥狠，於瞭解王泓傑持有類似
    折疊刀之小刀後，仍與王泓傑、「阿凱」共同毆打甲○○，
    並由王泓傑持類似折疊刀之小刀往甲○○背部刺去，致甲○
    ○受有雙下肢癱瘓之重傷害，使甲○○幾乎陷於終身需以助
    行器行走之窘境，並喪失原應有之美好生活，影響甲○○之
    權益甚巨，惡害非輕，且犯後仍一再逃避罪責，除未提供「
    阿凱」之真實年籍以供法院傳訊外，且未與甲○○達成和解
    ，盡力撫慰甲○○之心靈等一切情狀，量處如主文所示之刑
    。至類似折疊刀之小刀1 把，雖為共同犯傷害致重傷罪所用
    之物，惟未扣案，為免執行之困難，爰不宣告沒收之，附此
    敘明。
據上論結，應依刑事訴訟法第369 條第1 項前段、第364 條、第
299 條第1 項前段、第300 條，刑法第11條前段、第28條、第27
7 條第2 項後段，判決如主文。
本案經檢察官姜麗儒到庭執行職務。
中　　華　　民　　國　　94　　年　　10　　月　　19　　日
                  刑事第七庭    審判長法  官  莊飛宗
                                      法  官  曾逸誠
                                      法  官  黃三友
以上正本證明與原本無異。
如不服本判決應於收受本判決後10日內向本院提出上訴書狀，其
未敘述上訴理由者，並得於提起上訴後10日內向本院補提理由書
狀（均須按他造當事人之人數附繕本）「切勿逕送上級法院」。
中　　華　　民　　國　　94　　年　　10　　月　　20　　日
　　　　　　　　　　　　　　　　　　　書記官  黃玉珠
附錄本件判決論罪科刑法條：
刑法第277條
傷害人之身體或健康者，處3 年以下有期徒刑、拘役或1 千元以
下罰金。
犯前項之罪因而致人於死者，處無期徒刑或7 年以上有期徒刑；
致重傷者，處3 年以上10年以下有期徒刑。
